【裁判字號】    89,交易,83
【裁判日期】    890315
【裁判案由】    公共危險
【裁判全文】
臺灣臺中地方法院刑事判決                          八十九年度交易字第八三號
    公  訴  人  臺灣台中地方法院檢察署檢察官
    被      告  乙○○
右列被告因公共危險案件，經檢察官提起公訴（八十九年偵字第八三二號），本院判
決如左：
    主  文
乙○○服用酒類，不能安全駕駛動力交通工具而駕駛，累犯，處拘役伍拾日，如易科
罰金以參佰元折算壹日。
    事  實
一、乙○○前曾於民國八十五年間，因犯妨害自由罪，經本院判處有期徒刑三月，嗣
    經上訴駁回而確定，已於八十六年一月二十一日易科罰金執行完畢。詎其猶不知
    謹慎，復於八十八年十二月二十二日之某時，在台中市南屯區○○○○街附近飲
    酒。飲酒後其吐氣所含酒精成分為每公升一．一四毫克，已逾每公升０．五五毫
    克安全駕駛之標準。未料其明知服用酒類已達不能安全駕駛動力交通工具之標準
    ，竟仍酒醉駕駛車牌號碼Ｒ九─八二七一號自用小貨車，於同日下午三時二十分
    許，在台中市南屯區○○○○街與大墩路口欲倒車時，擦撞行經該路口由甲○○
    所駕駛車牌號碼Ｕ七─０八八號之營業小客車右前方，致使該營業小客車受有右
    前葉子板損壞，為警據報在上開路口查獲，經警員對乙○○進行酒精測試後始查
    得上情。
二、案經台中市警察局第四分局報告臺灣台中地方法院檢察署檢察官偵查起訴。
    理  由
一、訊據被告乙○○對酒醉一事固坦承不諱，惟矢口否認有駕車之行為。辯稱：其當
    時係在車上睡覺，並未開車云云。然查，右開被告酒醉後倒車之事實，已據被害
    人甲○○於警、偵訊及本院審理中指述綦詳，並有酒精測試值表、測試觀察職務
    報告書、台中市○○○道路交通事故調查報告表、台中市警察局舉發違反道路交
    通管理事件通知單及車損估價單各一份、現場照片二張附卷可稽，而被告確因倒
    車時酒後失控肇致本件車禍乙情，亦據台中市警察局交通警察警員丙○○於前往
    現場調查後詳載於前揭道路交通事故調查報告表可按，參以被告當時已酩酊大醉
    乙節，此由被告飲酒後酒精測試高達每公升一．一四毫克，有飲酒後吐氣所含酒
    精濃度測試單可證，則被告之記憶不無受當時酒醉影響之可能，是本件仍以被害
    人前揭指述為可採，被告上開所辯，顯係事後迴避之詞，不足採信。又被告於酒
    精測試或訊問過程語無倫次、含糊不清或意識模糊，注意力無法集中，有前揭測
    試觀察職務報告書一紙在卷可按等情，足認被告飲酒後已達不能安全駕駛之標準
    。從而，本件事證明確，被告之犯行洵堪認定。
二、核被告所為，係犯刑法第一百八十五條之三之公共危險罪。被告前曾於八十五年
    間，因犯妨害自由罪，經本院判處有期徒刑三月，嗣經上訴駁回而確定，已於八
    十六年一月二十一日易科罰金執行完畢，有卷附臺灣臺中地方法院檢察署刑案資
    料查註紀錄表可按，其於五年以內在犯本件有期徒刑以上之罪，為累犯，應依刑
    法第四十七條規定加重其刑。爰審酌被告犯罪之動機、目的尚屬單純，而其所手
    段、所生之危害亦非重大及肇事後已與被害人達成和解，賠償被害人之損失等一
    切情狀，量處如主文所示之刑，並諭知易科罰金之折算標準。
據上論斷，應依刑事訴訟法第二百九十九條第一項前段、刑法第一百八十五條之三、
第四十七條、第四十一條、罰金罰鍰提高標準條例第二條，判決如主文。
中      華      民      國      八十九      年    三    月    十五      日
                                      台灣台中地方法院交通法庭
                                          法  官  呂  明  坤
右正本證明與原本無異。
如不服本判決，應於判決送達後十日內向本院提出上訴狀，上訴於臺灣高等法院臺中
分院(須附繕本)。
                                          書記官
中      華      民      國      八十九      年    三    月    十五      日
附錄論罪科刑實體法條文：
刑法第一百八十五條之三：服用毒品、麻醉藥品、酒類或其他相類之物，不能安全駕
駛動力交通工具而駕駛者，處一年以下有期徒刑、拘役或三萬元以下罰金。


司法院資訊處製作；財團法人民間司法改革基金會備份。
